【裁判字號】    97,消債更,194
【裁判日期】    980612
【裁判案由】    更生事件
【裁判全文】
臺灣宜蘭地方法院民事裁定           97年度消債更字第194號
債  務  人
即  聲請人  甲○○
上列當事人聲請消費者債務清理事件，本院裁定如下：
    主  文
債務人甲○○自中華民國九十八年六月十二日下午四時起開始更
生程序。
命司法事務官進行本件更生程序。
    理  由
一、按債務人對於金融機構因消費借貸、自用住宅借款、信用卡
    或現金卡契約而負債務，在聲請更生或清算前，應提出債權
    人清冊，以書面向最大債權金融機構請求協商債務清償方案
    並表明共同協商之意旨；若協商不成立時，應付與債務人證
    明書。自債務人提出協商請求之翌日起逾三十日不開始協商
    ，或自開始協商之翌日起逾九十日協商不成立，債務人得逕
    向法院聲請更生或清算。又法院開始更生程式之裁定，應載
    明其年、月、日、時，並即時發生效力。次按法院裁定開始
    更生或清算程式後，得命司法事務官進行更生或清算程式，
    必要時得選任律師、會計師或其他適當之自然人或法人一人
    為監督人或管理人。消費者債務清理條例（下簡稱消債條例
    ）第151條第1項及第4項後段、第153條、第45條第1項、第
    16 條第1項分別定有明文。
二、本件債務人主張：其無擔保債務總金額為新台幣（下同）2,
    069,403元，而聲請人現每月平均收入約僅20,000元，扣除
    必要生活費支出9,829元、健保費659元、扶養母親之生活費
    6,000元後，顯有不能清償債務之情事；聲請人於民國97年8
    月27日檢附前置協商申請書、身分證正反面影本、勞工保險
    被保險人投保資料表、債權人清冊、前置協商申請人財產及
    收支狀況說明書、95年與96年度綜合所得資料及近一個月內
    財產資料清單等資料向最大債權金融機構渣打國際商業銀行
    股份有限公司（下簡稱渣打銀行）提出債務前置協商之申請
    。新光人壽並於97年10月24日以「聲請人無法負擔任何還款
    條件」為理由，核發前置協商不成立通知書予聲請人。又聲
    請人之無擔保或無優先權之債務總額未逾1, 200萬元，復未
    經法院裁定開始清算程序或宣告破產，為此，聲請人檢附上
    述協商不成立證明書，爰依法向法院聲請准予更生等語。
三、經查：
（一）本件聲請人業已檢附協商不成立通知書，向本院聲請更生
      。本院為確認雙方之協商經過，於98年1月20日向渣打銀
      行函詢確認雙方協商之內容及結果。渣打銀行於同年2月3
      日以民事陳報狀，證稱雙方已經過前置協商程序，惟因聲
      請人之收入難以負擔任何還款方式，故核發協商不成立證
      明書予聲請人。此有聲請人所提出之協商不成立證明書、
      本院98年1月20日函、渣打銀行之民事陳報狀等資料在卷
      可稽。是故聲請人既已向最大債權金融機構請求前置協商
      ，並已核發協商不成立證明書，聲請人持上述協商不成立
      證明書向本院提出更生之聲請，自非法所不許。
（二）又聲請人主張有難以清償債務之情事，此有聲請人所提出
      之更生聲請狀、債權人清冊、財團法人金融聯合徵信中心
      之債權人清冊、財產及收入狀況說明書、聲請人之95、96
      年所得資料清單及財產歸屬清單影本、聲請人之全戶戶籍
      謄本影本、前置協商申請書、協商不成立證明書、勞保投
      保資料表、95年至97年收支說明書等資料附卷可參；足堪
      認定聲請人之每月所得不足以負擔個人之生活必要支出並
      同時償還所積欠債務。另參酌行政院主計處所公告之97年
      度台灣省平均每人每月最低生活費用9, 829元之標準，聲
      請人之收入實難以清償債務並維持自己之生活，聲請人主
      張有不能清償債務之情事，自屬合理。
四、綜上，本件又查無債務人有消債條例第6條第3項、第8條或
    第46條各款所定駁回更生聲請之事由存在，則債務人聲請更
    生，應屬有據；並依上開規定命司法事務官進行本件更生程
    序，爰裁定如主文。
中    華    民    國    98    年    6     月    12    日
            臺灣宜蘭地方法院民事庭法官  郭淑珍
上為正本係照原本作成
本件不得抗告
本裁定已於98年6月12日下午4時公告。
中    華    民    國    98    年    6     月    12    日
                            書  記  官  李茂榮


司法院資訊處製作；財團法人民間司法改革基金會備份。
